臺灣桃園地方法院刑事判決　　　　　　　 96年度訴字第610號
公　訴　人　臺灣桃園地方法院檢察署檢察官
被　　　告　乙○○
指定辯護人　本院公設辯護人　甲○○
上列被告因違反槍砲彈藥刀械管制條例案件，經檢察官提起公訴
（95年度偵字第22965 號），本院判決如下：
    主  文
乙○○未經許可，持有可發射金屬具有殺傷力之氣動式槍枝，處
有期徒刑貳年，併科罰金新臺幣伍萬元，罰金如易服勞役，以新
臺幣壹仟元折算壹日。緩刑伍年。扣案之氣動式槍枝壹支（槍枝
管制編號：桃警鑑0000000000號）、小型二氧化碳鋼
瓶捌支及直徑約四．五㎜之鋼珠壹瓶均沒收。
    事  實
一、乙○○明知可發射金屬具有殺傷力之氣動式槍枝係違禁物，
    未經許可，不得非法持有，竟於民國九十五年五月中旬某日
    ，利用網路購物郵寄至其位於桃園縣龍潭鄉○○街二十巷四
    弄十四號之方式，向某姓名年籍不詳人士，以新臺幣三千餘
    元之代價，購得以握把處置入小型二氧化碳鋼瓶作為發射動
    力，槍長約十七．五㎝、高約十三．五㎝，內襯金屬管，適
    合裝填直徑約四．五㎜彈丸具有殺傷力之仿半自動手槍之氣
    動式槍枝一支（槍枝管制編號：桃警鑑000000000
    0號）及作為該槍枝發射動力之小型二氧化碳鋼瓶十五支（
    嗣用畢七支，尚餘八支）、用以填裝該槍枝之鋼珠一瓶後，
    即未經許可而持有之。迨至同年十月十四日下午四時五分許
    ，乙○○駕駛車牌號碼BS－八九二一號自用小客車，行經國
    道三號高速公路北向一一○公里處（新竹市○○區路段），
    因不滿由林瑞結所駕駛，同向行駛在其右前方車道上之車牌
    號碼五五一九－MU號自用小客車切換至其所行駛之車道，遂
    持上開具殺傷力之槍枝朝林瑞結所駕駛車輛之左後車窗射擊
    ，致該車左後車窗破損（乙○○所涉毀損罪嫌，因乙○○已
    與林瑞結和解，林瑞結撤回告訴，業經檢察官另為不起訴處
    分確定），經警據報處理，於同日下午四時二十一分許，在
    國道三號高速公路北向六十五公里處（桃園縣龍潭鄉路段）
    ，為警循線查獲，並在乙○○所駕駛之車輛上扣得上開槍枝
    及其所有供犯罪所用之小型二氧化碳鋼瓶八支及直徑約四．
    五㎜之鋼珠一瓶後，始悉上情。
二、案經內政部警政署國道公路警察局第六警察隊報請臺灣桃園
    地方法院檢察署檢察官偵查起訴。
    理  由
一、按被告以外之人於審判外之言詞或書面陳述，除法律有規定
    者外，不得作為證據，刑事訴訟法第一百五十九條第一項固
    定有明文。惟被告以外之人於審判外之陳述，雖不符同法第
    一百五十九條之一至之四之規定，而經當事人於審判程序同
    意作為證據，法院審酌該言詞陳述或書面陳述作成時之情況
    ，認為適當者，亦得為證據。又當事人、代理人或辯護人於
    法院調查證據時，知有第一百五十九條第一項不得為證據之
    情形，而未於言詞辯論終結前聲明異議者，視為有前項之同
    意，此亦據同法第一百五十九條之五規定甚明。查本件證人
    林瑞結於警詢時之陳述，係被告以外之人在審判外之陳述，
    且不符刑事訴訟法第一百五十九條之三之規定，惟檢察官、
    被告及辯護人就上開審判外之陳述，迄於本院言詞辯論終結
    前均未聲明異議，而本院審酌林瑞結陳述作成時之情況，核
    無違法取證之瑕疵，亦認為以之作為證據為適當，依前揭規
    定，上開證人前述審判外之陳述，得為證據，合先敘明。
二、上揭犯罪事實，業據被告乙○○迭於警詢、偵查及本院審理
    時坦承不諱，核與證人林瑞結於警詢時陳述之情節相符，並
    有國道公路警察局第六警察隊扣押筆錄及車牌號碼五五一九
    －MU號自用小客車車窗受損照片三張附卷可憑，且有扣案之
    槍枝、小型二氧化碳鋼瓶八支及直徑約四．五㎜鋼珠一瓶可
    資佐證，而扣案槍枝經送鑑定，認前開槍枝係仿半自動手槍
    之氣動式槍枝，該槍枝係以握把處置入小型二氧化碳鋼瓶作
    為發射動力，槍長約十七．五㎝、高約十三．五㎝，內襯金
    屬管，適合裝填直徑約四．五㎜之彈丸，經裝填扣案直徑約
    四．五㎜（重量約○．三六公克）之鋼珠試射結果，測得鋼
    珠發射速度分別一三五、一三四、一三四公尺/ 秒，計算其
    動能分別為三．二八、三．二三、三．二三焦耳，單位面積
    動能分別為二○．六四、二○．三三、二○．三三焦耳/平
    方公分，此有桃園縣政府警察局九十五年十二月一日桃警鑑
    字第○九五○○○八四六○號槍彈鑑定書一份在卷可稽。又
    依上開鑑定書所載殺傷力之相關數據：（一）美國軍醫總署
    定義：彈丸撞擊動能達五八磅呎（約七八．六焦耳），則足
    以使人喪失戰鬥能力；（二）內政部警政署刑事警察局對活
    豬作射擊測試結果，彈丸單位面積動能達二四焦耳/ 平方公
    分，則足以穿入豬隻皮肉層；（三）日本科學警察研究所之
    研究結果，彈丸單位面積動能達二○焦耳/ 平方公分，則足
    以穿入人體皮肉層。而上開槍枝經試射結果，單位面積動能
    達二○．六四、二○．三三、二○．三三焦耳/ 平方公分，
    已超過日本科學警察研究所研究彈丸單位面積動能達二○焦
    耳/ 平方公分，則足以穿入人體皮肉層之結果，是扣案之槍
    枝為可發射金屬具殺傷力之氣動式槍枝，足堪認定。綜上，
    足認被告前開自白與事實相符，堪以採信。本件事證明確，
    自應依法論科。
三、論罪科刑部分：
（一）按持有槍砲為長時間之繼續，乃行為之繼續而非狀態之繼
      續，故如未受允准，持有槍砲而無正當理由之行為持續長
      時間，於終止持有前，均在其犯罪行為實施中。其間法律
      縱有變更，其行為既繼續實施至新法施行以後，即與犯罪
      後法律有變更之情形不同，不生新舊法比較適用之問題（
      最高法院七十五年度台上字第三三七○號判決意旨參照）
      。查刑法部分條文雖於九十四年二月二日經總統以華總一
      義字第○九四○○○一四九○一號令修正公布，並於九十
      五年七月一日施行，而本件被告持有前揭槍枝之期間，係
      自九十五年五月中旬某日起（即前揭修正刑法施行前）至
      同年十月十四日止（即前揭修正刑法施行後），依前揭說
      明，持有槍枝乃行為之繼續而非狀態之繼續，故不生行為
      後法律變更，應為新舊法比較之問題，自應適用行為終止
      時現行刑法之相關規定論處。
（二）被告未經許可持有前揭具殺傷力之氣動式槍枝，核被告所
      為，係犯槍砲彈藥刀械管制條例第八條第四項之未經許可
      持有可發射金屬具有殺傷力之氣動式槍枝罪。查被告年紀
      尚輕，且無前科，為打飛禽而透過網路購得本件氣動式槍
      枝，業據被告供述在卷，並有臺灣高等法院被告前案紀錄
      表在卷可按，足見其係因年輕識淺，對國家重典認識不夠
      深切，致犯此重罪，其性格尚非不可教化，依社會一般客
      觀事實足認其犯罪情狀堪可憫恕，雖宣告法定最低本刑三
      年，猶嫌過重，爰依刑法第五十九條之規定，減輕其刑。
（三）爰審酌被告犯罪後坦承犯行不諱，態度良好，及其持有氣
      動式槍枝一支，數量亦非鉅大，暨其犯罪動機、目的、手
      段、生活狀況等一切情狀，量處如主文所示之刑，及就併
      科罰金之部分，諭知易服勞役之折算標準，以示懲戒。末
      查被告前未曾受有期徒刑以上刑之宣告，此有臺灣高等法
      院被告前案紀錄表在卷可憑，因一時失慮，偶罹刑典，事
      後已坦承犯行，深具悔意，經此刑之宣告後，應知警惕而
      無再犯之虞，本院因認暫不執行其刑為當，爰予宣告緩刑
      五年，用啟自新。
四、沒收部分：
    扣案之氣動式槍枝一支（槍枝管制編號：桃警鑑00000
    00000號），業經鑑定具有殺傷力，已詳如前述，自屬
    違禁物，應依刑法第三十八條第一項第一款之規定宣告沒收
    。另警方同時查扣之小型二氧化碳鋼瓶八支及直徑約四．五
    ㎜之鋼珠一瓶，為被告所有，且係供本件犯罪所用之物，應
    依刑法第三十八條第一項第二款之規定諭知沒收。
據上論斷，應依刑事訴訟法第二百九十九條第一項前段，槍砲彈
藥刀械管制條例第八條第四項，刑法第十一條前段、第四十二條
第三項前段、第五十九條、第七十四條第一項第一款、第三十八
條第一項第一款、第二款，判決如主文。
本案經檢察官楊挺宏到庭執行職務。
中　　華　　民　　國　　96　　年　　6 　　月　　5 　　日
                  刑事第八庭  審判長法　官　曾家貽
                                    法  官  陳彥宏
                                    法  官  吳為平
以上正本證明與原本無異。
如不服本判決，應於送達後十日內，向本院提出上訴狀。
                                    書記官  江惠婷
中　　華　　民　　國　　96　　年　　6 　　月　　7 　　日
附論罪科刑依據之法條：
現行槍砲彈藥刀械管制條例第八條第四項
未經許可，持有、寄藏或意圖販賣而陳列第一項所列槍枝者，處
三年以上十年以下有期徒刑，併科新臺幣七百萬元以下罰金。
